臺灣新北地方法院三重簡易庭民事判決
110年度重建簡字第26號
原      告  黃怡螢  
被      告  王英昭  

上列當事人間請求修復漏水等事件，本院於民國111年5月30日言
詞辯論終結，判決如下：
　　主　    文
一、被告應將新北市○○區○○○路000巷00號3樓房屋浴室修復至不
    漏水狀態。修復方法為依社團法人新北市土木技師公會中華
    民國111年4月18日新北土技字第1110001166號鑑定報告書中
    第7、8頁（四）、（五）及附件（十）第J-1頁所示修復項
    目、方法及費用（如附件）為修繕。
二、訴訟費用由被告負擔。
三、本判決原告得假執行；但被告如以新臺幣10萬0,416元為原
    告預供擔保後，得免為假執行。
    事實及理由
一、按訴狀送達後，原告不得將原訴變更或追加他訴，但請求之
    基礎事實同一者，不在此限。民事訴訟法第255條第1項第2
    款定有明文。查本件原告起訴原聲明：「㈠被告應容認原告
    進入門牌號碼新北市○○區○○○路000巷00號4樓房屋內，就浴
    室水管破裂漏水施行修復行為。㈡被告應自行修繕其區分所
    有坐落門牌號碼新北市○○區○○○路000巷00號3樓房屋之客廳
    臥房浴室天花板水管漏水汙損使其三樓浴室應修復後不致漏
    水。」；嗣於民國111年5月30日言詞辯論期日，當庭變更如
    下二、㈡聲明所示。有本院111年5月30日言詞辯論筆錄在卷
    可憑，經核於前開規定相符，應予准許。
二、原告起訴主張：
  ㈠原告所有新北市○○區○○○路000巷00號3樓（下稱系爭房屋3樓
    ）於109年9月21日發現系爭房屋3樓浴室、客廳、臥室天花
    板嚴重漏水，即請水電師傅前來檢查巡查漏水原因，發現係
    因浴室水管密合度不夠而產生漏水現象，至滲漏到系爭房屋
    3樓使天花板全面濕漬汙損且滴水不斷，原告一面請水電師
    傅先行處理止水問題，另一方面商請被告即新北市○○區○○○
    路000巷00號4樓（下稱系爭房屋4樓）所有人，共商解決漏
    水困擾。然數次請求，均為被告拒絕。原告無奈僅得提起本
    件訴訟。
  ㈡聲明：被告應依附件社團法人新北市土木技師公會中華民國1
    11年4月18日新北土技字第1110001166號鑑定報告書中第7、
    8頁及附件（十）第J-1頁所示方式將新北市○○區○○○路000巷
    00號3樓房屋浴室修復至不漏水狀態。
三、被告則以：
　　原告將系爭房屋3樓出租多年，據其所述，房客有損壞房屋
    之行為，嗣後原告自行請工程人員修繕，裝修工程敲打牆壁
    造成毀損漏水，應由原告自負責任等語，並聲明：原告之訴
    駁回。
四、本院之判斷：
（一）關於「造成原告所有系爭房屋3樓之天花板漏水原因為何
      ？應由何人負擔漏水所生損害之責任？」部分：
    1.按各當事人就其所主張有利於己之事實，均應負舉證之責
      ，故一方已有適當之證明者，相對人欲否認其主張，即不
      得不更舉反證；又原告對於自己主張之事實已盡證明之責
      後，被告對其主張，如抗辯其不實並提出反對之主張者，
      則被告對其反對之主張，亦應負證明之責，此為舉證責任
      分擔之原則。
    2.本件原告就其所有系爭房屋3 樓之浴室天花板因水造成損
      害之事實，業據其提出漏水照片為證（本院卷第19至29頁
      ），且聲請本院囑託新北市土木技師公會鑑定，經本院就
      「系爭房屋3樓浴室天花板是否有漏水？如有，漏水原因
      為何？是否與系爭房屋3樓109年5月18日浴室裝修工程有
      關？或是與被告所有系爭房屋4樓有關？其修復漏水之方
      法、項目及費用為何？並鑑定系爭房屋3 樓浴室因漏水所
      受損害之修復方法、項目及費用。」等事項，囑託該公會
      鑑定，就「漏水原因」之鑑定結論為：「其漏水原因為系
      爭房屋3樓浴室天花板平頂已有裂縫，故而當系爭房屋4樓
      浴廁排放水時，經由浴廁樓版內之裂縫處滲出，而顯現於
      系爭房屋3樓浴廁平頂。...系爭4樓並未更動原始結構，
      裝潢亦無更改排水管線，惟4樓於排放水時，造成3樓浴廁
      平頂濕潤現象，浴廁A於試水前後濕度檢測值由42％增加為
      46％；浴廁B於試水前後濕度檢測值51％增加為61％，可見系
      爭3樓房屋浴廁漏水與被告所有之系爭房屋4樓房屋有關。
      」等情，有該公會出具之系爭鑑定報告書在卷可按（鑑定
      報告書7頁）。據此可知，系爭房屋3 樓天花板漏水所生
      之損害，係因被告所有之系爭房屋4 樓浴室滲漏水所致。
    3.被告雖辯稱系爭房屋3 樓漏水係因原告裝修天花板所致等
      云云。惟依鑑定結論第（二）點記載：「經現場勘查，3
      樓浴廁平頂天花板裝修情形，其木作角材吊桿錨定處並未
      發現裂縫。平頂裂縫位置與天花板吊桿角材位置不重疊，
      所以系爭漏水原因與天花板施工無關。」等語可知，系爭
      房屋3樓浴室天花板漏水一情，與天花板裝修施工無關，
      故被告所辯上情，不足採信。
（二）關於「原告主張被告應依附件社團法人新北市土木技師公
      會中華民國111 年4 月18日新北土技字第1110001166號鑑
      定報告書中第7、8頁（四）、（五）及附件（十）第J-1
      頁所示方式將系爭房屋3樓浴室修復至不漏水狀態，是否
      有據？」部分：
    1.按因故意或過失，不法侵害他人之權利者，負損害賠償責
      任；又按負損害賠償責任者，除法律另有規定或契約另有
      訂定外，應回復他方損害發生前之原狀，民法第184條第1
      項前段、第213條第1項分別定有明文。再按專有部分、約
      定專用部分之修繕、管理、維護，由各該區分所有權人或
      約定專用部分之使用人為之，並負擔其費用，公寓大廈管
      理條例第10條第1項亦有明文可參。
    2.承前所述，本件原告所有系爭房屋3樓天花板因漏水所生
      損害之原因，既係因被告所有之系爭房屋4樓浴室滲漏水
      所造成，顯然可認被告對房屋專有部分未盡管理維修責任
      ，則原告基於所有權遭受侵害為由，請求被告應將其所有
      系爭房屋4樓漏水之原因予以修復，並修復原告所有系爭
      房屋3樓之天花板、平頂乙節，自屬有據。
    3.又依系爭鑑定報告書之鑑定結果，被告所應為之修復方法
      、修復項目均如前開鑑定報告書中第7、8頁（四）、（五
      ）及附件（十）鑑定標的物修復費用估算表所示，足見原
      告請求被告依該修復方法、項目及費用將系爭3樓房屋修
      復至不漏水程度，並修復原告所有系爭房屋3樓之天花板
      ，亦屬有據。
（三）綜上所述，原告依侵權行為法律關係，請求如主文第1項
      所示，為有理由，應予准許。
五、本件係就民事訴訟法第427條第1項適用簡易程序所為被告敗
    訴之判決，爰依同法第389條第1項第3款規定依職權宣告假
    執行；併依同法第436條第2項準用同法第392條第2項規定，
    依被告之聲請宣告被告預供擔保得免為假執行。
六、本件事證已臻明確，兩造其餘攻擊、防禦方法及舉證，經核
    均不影響判決結果，無逐一論述之必要。
七、訴訟費用負擔之依據：民事訴訟法第78條。　
中　　華　　民　　國　　111 　年　　6 　　月　　23　　日
                  三重簡易庭  法  官  王凱俐
以上正本係照原本作成。
如不服本判決，應於送達後20日內，向本院提出上訴狀並表明上
訴理由，如於本判決宣示後送達前提起上訴者，應於判決送達後
20日內補提上訴理由書（須附繕本）。
如委任律師提起上訴者，應一併繳納上訴審裁判費。
中　　華　　民　　國　　111 　年　　6 　　月　　23　　日
                              書記官  李采錡